臺灣臺南地方法院臺南簡易庭民事判決
109年度南簡字第1392號
原      告    許富凱  
訴訟代理人    楊家瑋律師
              王又真律師
              黃信豪律師
複 代理 人    高華陽律師      
被      告    林佳熹  
兼訴訟代理人  陳怡潔  
上列當事人間給付票款事件，本院於民國109年12月15日言詞辯
論終結，判決如下：
    主    文
被告應連帶給付原告新臺幣50萬4000元，及自民國109年5月8日
起至清償日止，按年利率百分之6計算之利息。
訴訟費用（除減縮部分外）由被告連帶負擔。
本判決得假執行。但被告如以新臺幣50萬4000元為原告預供擔保
，得免為假執行。
    事  實  及  理  由
一、原告起訴主張：伊執有被告交付，由林佳熹簽發、陳怡潔背
    書之本票2紙【票號各為TH618695、TH618696號，發票日均
    為民國109年4月26日、金額各為新台幣（下同）30萬元，未
    載到期日，下稱系爭本票】，係擔保被告對伊之借貸債務，
    經提示不獲付款。依票據法律關係，請求判決如主文第1項
    所示。
二、被告則以：伊等於104年至107年間與原告有多筆借貸，然已
    陸續清償總計達241萬5000元，大於借貸總額184萬元，已無
    積欠原告債務，系爭本票乃遭原告脅迫而簽發，且簽發時並
    無填載到期日，109年5月8日之到期日是原告擅自填寫等語
    置辯。並請求駁回原告之訴。
三、兩造不爭執之事實：
（一）原告執有系爭本票，經提示後未獲付款。
（二）被告於104年12月21至108年7月2日，曾分次以匯款方式給
　　  付原告多筆金額詳如南簡卷第57、59頁表列。
（三）兩造間有多筆借款關係，前項匯款係清償兩造借貸債務。
（四）原告與陳怡潔間之LINE對話內容為真正（南簡卷第75至87
　　  頁）。 
四、得心證之理由：
（一）按欠缺本法所規定票據上應記載事項之一者，其票據無效
      。但本法別有規定者，不在此限；本票應記載左列事項，
      由發票人簽名：一、表明其為本票之文字。二、一定之金
      額。…。四無條件擔任支付；未載到期日者，視為見票即
      付（票據法第11條第1項定、第120條第1、2項）。故本票
      未記載到期日者，並非無效，而係視為見票即付。系爭本
      票於簽發時未記載到期日一節，既為兩造所不爭，事後縱
      未經發票人授權獲同意而予填載，依上規定，尚不影響票
      據之效力，系爭本票仍應視為見票即付之有效票據。
（二）次按票據行為，為不要因行為，票據上之權利義務，悉依
      票上所載文義定之，與其基礎之原因關係各自獨立，執票
      人不負證明關於給付原因之責任，如票據債務人主張執票
      人取得票據出於惡意或詐欺、脅迫時，則應由該債務人負
      舉證之責。被告抗辯系爭本票係遭原告脅迫而為簽發及背
      書行為一節，為原告所否認，依上說明，被告自應就有利
      於己之事實舉證，然被告除其本身陳述外，並未提出任何
      證據以實其說，自難僅以被告片面說詞，即認其主張脅迫
      乙節為真實，其此部分抗辯，尚難憑信。
（三）原告主張系爭本票乃擔保被告於107年1月1日、同年3月1
      日向其借款各30萬元，嗣被告已於107年11月27日至108年
      7月2日陸續清償共計9萬6000元，尚欠50萬4000元借款未
      還等情，被告雖否認有向原告借貸上開2筆各30萬元，並
      以前詞抗辯。惟查：
　　1.被告並不爭執有於104年至107年陸續向原告借貸，也有自
      104年12月21日至108年7月2日陸續還款（見南簡卷第48、
      53至59頁），然並無證據足資證明被告已經「全部」清償
      完畢。
　　2.細繹原告與陳怡潔間之LINE通訊對話內容，原告於108年
      （西元2019年）3月12日向陳怡潔表示「107年1月1日借款
      30萬加107年3月1日借款30萬合計60萬……。不管你們用什
      麼方法我一定會追討。」，繼於108年3月16日原告亦有傳
      訊表示催討上開60萬元，陳怡潔則表示已經盡力、只能慢
      慢處理等語（南簡卷第83、85頁），再對照被告所提之還
      款紀錄（南簡卷第59頁），可知原告於108年3月向被告表
      示催討此2筆各30萬元借款之後被告仍有陸續多筆還款等
      情，倘被告認為無上述借貸債務，豈有未向原告表達異議
      ，仍繼續還款至108年7月2日，甚於109年4月間簽立系爭
      本票之理。從上開事證以觀，原告主張系爭本票乃擔保被
      告於107年1月、3月間依序向其借貸2筆各30萬元債務，嗣
      被告僅陸續清償合計9萬6000元，尚欠50萬4000元未還等
      情，較為可信。被告自應就系爭本票金額於50萬4000元之
      範圍內負票據責任。
五、按本票之發票人及背書人應照本票之文義擔保本票之付款，
    且對於執票人應連帶負責（票據法第124條、第121條、第39
    條、第29條第1項、第96條第1項）。又本票未載到期日者視
    為見票即付，執票人向本票債務人行使追索權時，得請求自
    到期日起利息，如無約定利率，依年利6厘計算（票據法第9
    7條第1項第2款、第120條第2項）。從而，原告本於票據法
    律關係，請求被告連帶給付票款50萬4000元，及自提示日即
    109年5月8日起至清償日止，按年利率百分之6計算之利息，
    為有理由，應予准許。
六、本件係屬民事訴訟法第427條第2項第6款之簡易訴訟事件，
    所為被告敗訴之判決，依同法第389條第1項第3款規定，應
    依職權宣告假執行；並依職權宣告被告供相當之擔保，得免
    為假執行。
七、訴訟費用負擔之依據：依民事訴訟法第85條第2項。
中　　華　　民　　國　 109　　年　　12 　月　　31　　日
                  臺灣臺南地方法院臺南簡易庭
                                法  官  蔡雅惠
以上正本係照原本作成。
如不服本判決，應於送達後20日內，向本院提出上訴狀並表明上
訴理由，如於本判決宣示後送達前提起上訴者，應於判決送達後
20日內補提上訴理由書（須附繕本）。如委任律師提起上訴者，
應一併繳納上訴裁判費。
中　　華　　民　　國　 109　　年　　12 　月　　31　　日
                                書記官  黃稜鈞